Omar David Rojas Calderón



Domicilio: Privada Fortaleza 105-A Salamanca Gto.

Contacto: 4646530237.

Correo electrónico: ocrdlogistica@outlook.es Fecha de nacimiento: 20 de marzo de 1990.

OBJETIVO

Establecerme y consolidarme en una empresa que me otorgue estabilidad laboral, crecimiento personal, aplicar mis experiencias y conocimientos en las distintas áreas de la empresa, y desarrollarme profesionalmente para el buen desempeño de las funciones asignadas.

EDUCACIÓN

Universidad Tecnológico de Salamanca

2010 - 2012 Tsu Químico Ambiental

EXPERIENCIA

Coordinador de tráfico y logística | Ergon Asfaltos México,
S. de R.L. de C.V

Ene 2016 – Nov 2020 tiempo de laborar Roles y responsabilidades:

Rastreo y estatus de unidades de 200 equipos (autotanques) Zona centro, norte y costa del golfo del país.

Asignación de carga de unidades en plantas internas.

Gestión de documentación Empresa-operadores-clientes.

Facturación electrónica de producto/flete a cliente.

Pago a proveedores y manejo de cuentas.

Aplicación de notas de crédito.

Gestión de alta y baja en control de operadores y unidades.

Gestión de apertura baja de contratos a proveedores y clientes.

Cotización flete a cliente, asignación de rutas de viaje a entrega.

Seguimiento y control a siniestros que involucran aseguradoras en viajes.

Gestión de flotas y rastreo vehicular con sistema Webfleet Solutions México.

Aplicación y control de Microsoft Dynamics.

Gestión, monitoreo y supervisión de descarga de buques marítimos a autotanques, provenientes de Corpus Cristi y New Orleans en el puerto de TPT Tuxpan, Veracruz.

 Asistente de tráfico y logística | Sems Materials México, S. de R.L. de C.V

Ene 2013 - Dic 2015 tiempo de laborar

Roles y responsabilidades:

Rastreo y estatus de unidades de 100 equipos (autotanques) Zona centro, norte y costa del golfo del país.

Asignación de carga de unidades en plantas internas.

Gestión de alta y baja en control de operadores y unidades.

Gestión de apertura baja de contratos a proveedores y clientes.

Responsable de laboratorio.

Control de pruebas de asfalto.

Gestión de documentación Empresa-operadores-clientes.

APTITUDES Y HABILIDADES

Elaborar el plan de rotación de los conductores Controlar los descansos y permisos de los conductores Controlar la asistencia del personal a mi cargo Distribuir los vehículos Controlar y aprobar la salida de vehículos Asignar los vehículos para rutas nacionales Realizar pedidos Controlar el mantenimiento de los vehículos Elaborar estadísticas de los servicios de la unidad Decidir el tiempo de duración de los viajes Realizar estudios sobre nuevas rutas Controlar el uso adecuado a los vehículos Presentar informes de las actividades Pedir la dotación de combustible Controlar el suministro de combustible Cumplir con las normas de seguridad Mantener en orden el equipo y el sitio de trabajo Elaborar informes periódicos de las actividades realizadas Liderar la unidad que está a su cargo

REFERENCIAS

Grupo Logístico de Transporte y Comercializador Base, S.A. de C.V. Abraham Banda # 464 118 8936.

Fletes Durango S. A. de C. V. C.P. Sergio Ramírez # 464 108 1570

Transportadora Icab, S. A. de C. V. Iván Casillas # 464 100 0843

Transportes Ma. Gloria Camacho Hernandez. Alejandro Perez Camacho # 464 122 6821

Transportes Diamante Rojo, S. A. de C. V. Gerónimo Barrientos # 464137723